dev/apertium-en-hi.hi(converted-to-unicode).dix
<e lm="पक"><i>पक</i><par n="उठ्/अ__v"/></e>
<e lm="पाकक्रिया"><i>पाकक्रिया</i><par n="आशा/__n"/></e>
<e lm="पाखंड"><i>पाखंड</i><par n="क्रोध/__n"/></e>
<e lm="पाखंडी"><i>पाखंड</i><par n="आदम्/ई__n"/></e>
<e lm="पाखाना"><i>पाखान</i><par n="लडक्/आ__n"/></e>
<e lm="पाकनजर"><i>पाकनजर</i><par n="रात्/अ__n"/></e>
<e lm="पखार"><i>पखार</i><par n="उठ्/अ__v"/></e>
<e lm="पाकशाला"><i>पाकशाला</i><par n="आशा/__n"/></e>
<e lm="पकवा"><i>पकवा</i><par n="खा/__v"/></e>
<e lm="पखावज"><i>पखावज</i><par n="घर्/अ__n"/></e>
<e lm="पखावजी"><i>पखावज</i><par n="आदम्/ई__n"/></e>
<e lm="पकवान"><i>पकवान</i><par n="घर्/अ__n"/></e>
<e lm="पखवारा"><i>पखवार</i><par n="लडक्/आ__n"/></e>
<e lm="पाकदामन"><i>पाकदामन</i><par n="अमीर/__adj"/></e>
<e lm="पाकदिल"><i>पाकदिल</i><par n="अमीर/__adj"/></e>
<e lm="पाकेट"><i>पाकेट</i><par n="घर्/अ__n"/></e>
<e lm="पाकेटमार"><i>पाकेटमार</i><par n="घर्/अ__n"/></e>
<e lm="पाकेटमारी"><i>पाकेटमारी</i><par n="आजादी/__n"/></e>
<e lm="पाकीजा"><i>पाकीज</i><par n="काल्/आ__adj"/></e>
<e lm="फकीर"><i>फकीर</i><par n="क्रोध/__n"/></e>
<e lm="फकीर"><i>फकीर</i><par n="घर्/अ__n"/></e>
<e lm="फकीरी"><i>फकीरी</i><par n="आजादी/__n"/></e>
<e lm="पाकिस्तान"><i>पाकिस्तान</i><par n="क्रोध/__n"/></e>
<e lm="पाकिस्तानी"><i>पाकिस्तानी</i><par n="अजाती/__adj"/></e>
<e lm="फक्कडबाज"><i>फक्कडबाज</i><par n="अमीर/__adj"/></e>
<e lm="फक्कड"><i>फक्कड</i><par n="क्रोध/__n"/></e>
<e lm="पक्का"><i>पक्क</i><par n="लोह्/आ__n"/></e>
<e lm="पकौडा"><i>पकौड</i><par n="लडक्/आ__n"/></e>
<e lm="पकौडी"><i>पकौड</i><par n="लडक्/ई__n"/></e>
<e lm="पक्षघात"><i>पक्षघात</i><par n="क्रोध/__n"/></e>
<e lm="पक्षाघात"><i>पक्षाघात</i><par n="क्रोध/__n"/></e>
<e lm="पक्षग्रहण"><i>पक्षग्रहण</i><par n="क्रोध/__n"/></e>
<e lm="पक्षहर"><i>पक्षहर</i><par n="क्रोध/__n"/></e>
<e lm="पक्षाहार"><i>पक्षाहार</i><par n="क्रोध/__n"/></e>
<e lm="पक्ष"><i>पक्ष</i><par n="घर्/अ__n"/></e>
<e lm="पक्षांत"><i>पक्षांत</i><par n="क्रोध/__n"/></e>
<e lm="पक्षांतर"><i>पक्षांतर</i><par n="क्रोध/__n"/></e>
<e lm="पक्षपात"><i>पक्षपात</i><par n="क्रोध/__n"/></e>
<e lm="पक्षपाती"><i>पक्षपाती</i><par n="अजाती/__adj"/></e>
<e lm="पक्षवाद"><i>पक्षवाद</i><par n="क्रोध/__n"/></e>
<e lm="पक्षधर"><i>पक्षधर</i><par n="क्रोध/__n"/></e>
<e lm="पक्षी"><i>पक्ष</i><par n="आदम्/ई__n"/></e>
<e lm="पाक्षिक"><i>पाक्षिक</i><par n="अमीर/__adj"/></e>
<e lm="पक्षिणी"><i>पक्षिण</i><par n="लडक्/ई__n"/></e>
<e lm="पक्व"><i>पक्व</i><par n="अमीर/__adj"/></e>
<e lm="पक्वान्न"><i>पक्वान्न</i><par n="क्रोध/__n"/></e>
<e lm="पक्वता"><i>पक्वता</i><par n="ईर्ष्या/__n"/></e>
<e lm="पक्ता"><i>पक्त</i><par n="काल्/आ__adj"/></e>
<e lm="पक्तव्य"><i>पक्तव्य</i><par n="अमीर/__adj"/></e>
<e lm="पक्ति"><i>पक्ति</i><par n="आपत्ति/__n"/></e>
<e lm="पलडा"><i>पलड</i><par n="लडक्/आ__n"/></e>
<e lm="फलागम"><i>फलागम</i><par n="क्रोध/__n"/></e>
<e lm="फलाहार"><i>फलाहार</i><par n="क्रोध/__n"/></e>
<e lm="फलाहारी"><i>फलाहारी</i><par n="अजाती/__adj"/></e>
<e lm="फलहारी"><i>फलहार</i><par n="लडक्/ई__n"/></e>
<e lm="फलहीन"><i>फलहीन</i><par n="अमीर/__adj"/></e>
<e lm="फाल"><i>फाल</i><par n="क्रोध/__n"/></e>
<e lm="पल"><i>पल</i><par n="घर्/अ__n"/></e>
<e lm="पाल"><i>पाल</i><par n="घर्/अ__n"/></e>
<e lm="फल"><i>फल</i><par n="घर्/अ__n"/></e>
<e lm="पाला"><i>पाल</i><par n="लोह्/आ__n"/></e>
<e lm="पल"><i>पल</i><par n="उठ्/अ__v"/></e>
<e lm="पाल"><i>पाल</i><par n="उठ्/अ__v"/></e>
<e lm="फल"><i>फल</i><par n="उठ्/अ__v"/></e>
<e lm="फलक"><i>फलक</i><par n="क्रोध/__n"/></e>
<e lm="पालक"><i>पालक</i><par n="घर्/अ__n"/></e>
<e lm="पलक"><i>पलक</i><par n="रात्/अ__n"/></e>
<e lm="फलकाम"><i>फलकाम</i><par n="अमीर/__adj"/></e>
<e lm="फलाकांक्षा"><i>फलाकांक्षा</i><par n="आशा/__n"/></e>
<e lm="पालकी"><i>पालक</i><par n="लडक्/ई__n"/></e>
<e lm="पलंग"><i>पलंग</i><par n="क्रोध/__n"/></e>
<e lm="पलंगतोड"><i>पलंगतोड</i><par n="अमीर/__adj"/></e>
<e lm="फलांश"><i>फलांश</i><par n="क्रोध/__n"/></e>
<e lm="पालन"><i>पालन</i><par n="अमीर/__adj"/></e>
<e lm="फलन"><i>फलन</i><par n="घर्/अ__n"/></e>
<e lm="फलाना"><i>फलान</i><par n="काल्/आ__adj"/></e>
<e lm="फलनिष्पत्ति"><i>फलनिष्पत्ति</i><par n="शान्ति/__n"/></e>
<e lm="पालनीय"><i>पालनीय</i><par n="अमीर/__adj"/></e>
<e lm="फलानुबंध"><i>फलानुबंध</i><par n="क्रोध/__n"/></e>
<e lm="फलान्वेषी"><i>फलान्वेषी</i><par n="अजाती/__adj"/></e>
<e lm="फलाफल"><i>फलाफल</i><par n="क्रोध/__n"/></e>
<e lm="फलपादप"><i>फलपादप</i><par n="क्रोध/__n"/></e>
<e lm="फलापेक्षा"><i>फलापेक्षा</i><par n="आशा/__n"/></e>
<e lm="फलफूल"><i>फलफूल</i><par n="घर्/अ__n"/></e>
<e lm="फलार्थी"><i>फलार्थी</i><par n="अजाती/__adj"/></e>
<e lm="पलाश"><i>पलाश</i><par n="क्रोध/__n"/></e>
<e lm="फलासक्त"><i>फलासक्त</i><par n="अमीर/__adj"/></e>
<e lm="फलशाली"><i>फलशाली</i><par n="अजाती/__adj"/></e>
<e lm="फलसिद्धि"><i>फलसिद्धि</i><par n="आपत्ति/__n"/></e>
<e lm="फलस्वरूप"><i>फलस्वरूप</i><par n="घर्/अ__n"/></e>
<e lm="पलस्तर"><i>पलस्तर</i><par n="क्रोध/__n"/></e>
<e lm="पलटा"><i>पलट</i><par n="लडक्/आ__n"/></e>
<e lm="पलट"><i>पलट</i><par n="उठ्/अ__v"/></e>
<e lm="पलटन"><i>पलटन</i><par n="रात्/अ__n"/></e>
<e lm="फलवान"><i>फलवान</i><par n="भाषाविद्/__n"/></e>
<e lm="पलथी"><i>पलथी</i><par n="आजादी/__n"/></e>
<e lm="पालथी"><i>पालथी</i><par n="आजादी/__n"/></e>
<e lm="पालतू"><i>पालत</i><par n="आल्/ऊ__n"/></e>
<e lm="फालतू"><i>फालतू</i><par n="लहू/__n"/></e>
<e lm="फलदान"><i>फलदान</i><par n="क्रोध/__n"/></e>
<e lm="फलदार"><i>फलदार</i><par n="अमीर/__adj"/></e>
<e lm="फलदायक"><i>फलदायक</i><par n="अमीर/__adj"/></e>
<e lm="फलादेश"><i>फलादेश</i><par n="क्रोध/__n"/></e>
<e lm="पलायमान"><i>पलायमान</i><par n="अमीर/__adj"/></e>
<e lm="पलायन"><i>पलायन</i><par n="क्रोध/__n"/></e>
<e lm="पलायनवाद"><i>पलायनवाद</i><par n="क्रोध/__n"/></e>
<e lm="पलायनवादी"><i>पलायनवाद</i><par n="आदम्/ई__n"/></e>
<e lm="पलायित"><i>पलायित</i><par n="अमीर/__adj"/></e>
<e lm="पालयिता"><i>पालयित</i><par n="लडक्/आ__n"/></e>
<e lm="फलँग"><i>फलँग</i><par n="क्रोध/__n"/></e>
<e lm="पलँग"><i>पलँग</i><par n="घर्/अ__n"/></e>
<e lm="फलाँग"><i>फलाँग</i><par n="उठ्/अ__v"/></e>
<e lm="पलँगपोश"><i>पलँगपोश</i><par n="घर्/अ__n"/></e>
<e lm="फलाँ"><i>फलाँ</i><par n="अनेक्/अ__adj"/></e>
<e lm="फलाँफलाँ"><i>फलाँफलाँ</i><par n="अनेक्/अ__adj"/></e>
<e lm="फाल्गुन"><i>फाल्गुन</i><par n="क्रोध/__n"/></e>
<e lm="फल्गुनी"><i>फल्गुनी</i><par n="आजादी/__n"/></e>
<e lm="फाल्गुनी"><i>फाल्गुनी</i><par n="काल्/आ__adj"/></e>
<e lm="फलीभूत"><i>फलीभूत</i><par n="अमीर/__adj"/></e>
<e lm="पालि"><i>पालि</i><par n="कवि/__n"/></e>
<e lm="फली"><i>फल</i><par n="लडक्/ई__n"/></e>
<e lm="पालिका"><i>पालिक</i><par n="लडक्/आ__n"/></e>
<e lm="पालिश"><i>पालिश</i><par n="रात्/अ__n"/></e>
<e lm="पलिसी"><i>पलिसी</i><par n="आजादी/__n"/></e>
<e lm="पालिसी"><i>पालिस</i><par n="लडक्/ई__n"/></e>
<e lm="पालित"><i>पालित</i><par n="अमीर/__adj"/></e>
<e lm="फलित"><i>फलित</i><par n="अमीर/__adj"/></e>
<e lm="पलीता"><i>पलीत</i><par n="लडक्/आ__n"/></e>
<e lm="फलितार्थ"><i>फलितार्थ</i><par n="क्रोध/__n"/></e>
<e lm="फलीदार"><i>फलीदार</i><par n="अमीर/__adj"/></e>
<e lm="पल्ला"><i>पल्ल</i><par n="लडक्/आ__n"/></e>
<e lm="पल्लवग्राही"><i>पल्लवग्राही</i><par n="अजाती/__adj"/></e>
<e lm="पल्लवग्राहिपांडित्य"><i>पल्लवग्राहिपांडित्य</i><par n="क्रोध/__n"/></e>
<e lm="पल्लवग्राहिता"><i>पल्लवग्राहिता</i><par n="आशा/__n"/></e>
<e lm="पल्लव"><i>पल्लव</i><par n="क्रोध/__n"/></e>
<e lm="पल्लवी"><i>पल्लवी</i><par n="अजाती/__adj"/></e>
<e lm="पल्लवित"><i>पल्लवित</i><par n="अमीर/__adj"/></e>
<e lm="पल्लेदार"><i>पल्लेदार</i><par n="क्रोध/__n"/></e>
<e lm="पल्लिका"><i>पल्लिका</i><par n="आशा/__n"/></e>
<e lm="फलोत्पत्ति"><i>फलोत्पत्ति</i><par n="शान्ति/__n"/></e>
<e lm="फलोद्भव"><i>फलोद्भव</i><par n="अमीर/__adj"/></e>
<e lm="पामर"><i>पामर</i><par n="अमीर/__adj"/></e>
<e lm="पंचबटी"><i>पंचबटी</i><par n="आजादी/__n"/></e>
<e lm="पंचभुज"><i>पंचभुज</i><par n="अमीर/__adj"/></e>
<e lm="पंचभूत"><i>पंचभूत</i><par n="क्रोध/__n"/></e>
<e lm="पंचगंगा"><i>पंचगंगा</i><par n="ईर्ष्या/__n"/></e>
<e lm="पंचगव्य"><i>पंचगव्य</i><par n="क्रोध/__n"/></e>
<e lm="पंचाग्नि"><i>पंचाग्नि</i><par n="शान्ति/__n"/></e>
<e lm="पंचगौड"><i>पंचगौड</i><par n="क्रोध/__n"/></e>
<e lm="पंचग्रास"><i>पंचग्रास</i><par n="क्रोध/__n"/></e>
<e lm="पंचगुण"><i>पंचगुण</i><par n="क्रोध/__n"/></e>
<e lm="पंच"><i>पंच</i><par n="अमीर/__adj"/></e>
<e lm="पंच"><i>पंच</i><par n="घर्/अ__n"/></e>
<e lm="पंचजन"><i>पंचजन</i><par n="क्रोध/__n"/></e>
<e lm="पंचजनी"><i>पंचजनी</i><par n="आजादी/__n"/></e>
<e lm="पंचक"><i>पंचक</i><par n="अमीर/__adj"/></e>
<e lm="पंचकाम"><i>पंचकाम</i><par n="क्रोध/__n"/></e>
<e lm="पंचकन्या"><i>पंचकन्या</i><par n="आशा/__n"/></e>
<e lm="पंचकपाल"><i>पंचकपाल</i><par n="क्रोध/__n"/></e>
<e lm="पंचकरण"><i>पंचकरण</i><par n="क्रोध/__n"/></e>
<e lm="पंचकर्म"><i>पंचकर्म</i><par n="क्रोध/__n"/></e>
<e lm="पंचकर्मी"><i>पंचकर्म</i><par n="लडक्/ई__n"/></e>
<e lm="पंचकवल"><i>पंचकवल</i><par n="क्रोध/__n"/></e>
<e lm="पंचक्लेश"><i>पंचक्लेश</i><par n="क्रोध/__n"/></e>
<e lm="पंचकोण"><i>पंचकोण</i><par n="क्रोध/__n"/></e>
<e lm="पंचकोश"><i>पंचकोश</i><par n="क्रोध/__n"/></e>
<e lm="पंचकोसी"><i>पंचकोस</i><par n="लडक्/ई__n"/></e>
<e lm="पंचकृत्य"><i>पंचकृत्य</i><par n="क्रोध/__n"/></e>
<e lm="पंचक्रोशी"><i>पंचक्रोश</i><par n="लडक्/ई__n"/></e>
<e lm="पांचाल"><i>पांचाल</i><par n="अमीर/__adj"/></e>
<e lm="पांचाली"><i>पांचाली</i><par n="आजादी/__n"/></e>
<e lm="पंचमहापातक"><i>पंचमहापातक</i><par n="क्रोध/__n"/></e>
<e lm="पंचमहायज्ञ"><i>पंचमहायज्ञ</i><par n="क्रोध/__n"/></e>
<e lm="पंचम"><i>पंचम</i><par n="अमीर/__adj"/></e>
<e lm="पंचांग"><i>पंचांग</i><par n="अमीर/__adj"/></e>
<e lm="पंचमी"><i>पंचमी</i><par n="आजादी/__n"/></e>
<e lm="पंचामृत"><i>पंचामृत</i><par n="अमीर/__adj"/></e>
<e lm="पंचमुख"><i>पंचमुख</i><par n="क्रोध/__n"/></e>
<e lm="पंचमुखी"><i>पंचमुखी</i><par n="आजादी/__n"/></e>
<e lm="पंचमूल"><i>पंचमूल</i><par n="अमीर/__adj"/></e>
<e lm="पंचनख"><i>पंचनख</i><par n="अमीर/__adj"/></e>
<e lm="पंचनामा"><i>पंचनाम</i><par n="लडक्/आ__n"/></e>
<e lm="पंचानन"><i>पंचानन</i><par n="अमीर/__adj"/></e>
<e lm="पांचनद"><i>पांचनद</i><par n="अमीर/__adj"/></e>
<e lm="पंचनद"><i>पंचनद</i><par n="क्रोध/__n"/></e>
<e lm="पंचपात्र"><i>पंचपात्र</i><par n="घर्/अ__n"/></e>
<e lm="पंचरश्मि"><i>पंचरश्मि</i><par n="आपत्ति/__n"/></e>
<e lm="पंचरत्न"><i>पंचरत्न</i><par n="घर्/अ__n"/></e>
<e lm="पंचरात्र"><i>पंचरात्र</i><par n="क्रोध/__n"/></e>
<e lm="पंचसंधि"><i>पंचसंधि</i><par n="आपत्ति/__n"/></e>
<e lm="पंचशील"><i>पंचशील</i><par n="क्रोध/__n"/></e>
<e lm="पंचवक्त्र"><i>पंचवक्त्र</i><par n="अमीर/__adj"/></e>
<e lm="पंचवर्ग"><i>पंचवर्ग</i><par n="क्रोध/__n"/></e>
<e lm="पंचवर्ण"><i>पंचवर्ण</i><par n="क्रोध/__n"/></e>
<e lm="पंचवर्षीय"><i>पंचवर्षीय</i><par n="घर्/अ__n"/></e>
<e lm="पंचतंत्र"><i>पंचतंत्र</i><par n="क्रोध/__n"/></e>
<e lm="पंचतन्मात्र"><i>पंचतन्मात्र</i><par n="क्रोध/__n"/></e>
<e lm="पंचतटी"><i>पंचतटी</i><par n="आजादी/__n"/></e>
<e lm="पंचतत्त्व"><i>पंचतत्त्व</i><par n="क्रोध/__n"/></e>
<e lm="पंचदशी"><i>पंचदश</i><par n="लडक्/ई__n"/></e>
<e lm="पंचदेव"><i>पंचदेव</i><par n="क्रोध/__n"/></e>
<e lm="पंचद्रविड"><i>पंचद्रविड</i><par n="क्रोध/__n"/></e>
<e lm="पंचायत"><i>पंचायत</i><par n="रात्/अ__n"/></e>
<e lm="पंचायती"><i>पंचायती</i><par n="अजाती/__adj"/></e>
<e lm="पंचेंद्रिय"><i>पंचेंद्रिय</i><par n="क्रोध/__n"/></e>
<e lm="पंची"><i>पंच</i><par n="आदम्/ई__n"/></e>
<e lm="पंछी"><i>पंछ</i><par n="आदम्/ई__n"/></e>
<e lm="पंचीकरण"><i>पंचीकरण</i><par n="क्रोध/__n"/></e>
<e lm="पंचीकृत"><i>पंचीकृत</i><par n="अमीर/__adj"/></e>
<e lm="पांचों"><i>पांचों</i><par n="सरसों/__n"/></e>
<e lm="पंचोपचार"><i>पंचोपचार</i><par n="घर्/अ__n"/></e>
<e lm="फंड"><i>फंड</i><par n="क्रोध/__n"/></e>
<e lm="पंडा"><i>पंड</i><par n="लडक्/आ__n"/></e>
<e lm="पंडाल"><i>पंडाल</i><par n="घर्/अ__n"/></e>
<e lm="पांडव"><i>पांडव</i><par n="घर्/अ__n"/></e>
<e lm="पांडेय"><i>पांडेय</i><par n="घर्/अ__n"/></e>
<e lm="पंडिताई"><i>पंडिताई</i><par n="आजादी/__n"/></e>
<e lm="पंडित"><i>पंडित</i><par n="घर्/अ__n"/></e>
<e lm="पंडितमानी"><i>पंडितमानी</i><par n="अजाती/__adj"/></e>
<e lm="पंडितम्मन्य"><i>पंडितम्मन्य</i><par n="अमीर/__adj"/></e>
<e lm="पंडितानी"><i>पंडितान</i><par n="लडक्/ई__n"/></e>
<e lm="पंडितराज"><i>पंडितराज</i><par n="क्रोध/__n"/></e>
<e lm="पंडितसभा"><i>पंडितसभा</i><par n="आशा/__n"/></e>
<e lm="पंडिताऊ"><i>पंडिताऊ</i><par n="लहू/__n"/></e>
